臺灣高等法院民事判決　　　　　　　　　　　　　　　九十三年度重上字第八七號
　　　上　訴　人　丙○○○
　　　訴訟代理人　郭疆平律師
　　　被上訴　人　甲○○
　　　訴訟代理人　蘇章巍律師
　　　被上訴　人　乙○○
　　　訴訟代理人　林重宏律師
　　　　　　　　　陳建瑜律師
右當事人間請求拆屋還地等事件，上訴人對於中華民國九十二年十一月二十八日臺灣
士林地方法院九十一年訴字第一三九一號第一審判決，提起上訴，本院於中華民國九
十三年五月五日言詞辯論終結，判決如下：
    主      文
上訴駁回。
第二審訴訟費用由上訴人負擔。
    事實及理由
一、上訴人主張：(一)系爭土地為上訴人及李文珍（李文珍之應有部分，嗣於九十二年
    五月九日移轉登記於乙○○、林建宏、林建亨三人共有）、柯萬來、柯平、柯榮
    、柯俊郎、柯富、與陳燦裕所共有。系爭甲○○所有房屋，係被上訴人甲○○於
    七十七年間，向李文珍買受而取得該建物之事實上處分權後占有；另乙○○所有
    房屋，則為被上訴人乙○○取得事實上處分權後占有，被上訴人二人除自用外並
    將之出租他人使用迄今。被上訴人二人使用該系爭土地，並未得上訴人同意，且
    無法律上之權源，故依民法第七百六十七條及第八百二十一條規定，自得請求被
    上訴人將前開建物拆除，返還系爭土地無權佔用部分，予共有人全體。又被上訴
    人無權占用系爭土地，可能獲得相當於租金之利益，造成上訴人相當於租金之損
    害，經計算佔用之面積，爰依民法第一百八十四條第一項前段及民法第一百七十
    九條前段之規定，請求被上訴人甲○○按年給付上訴人之損害賠償或不當得利為
    新台幣（以下同）八萬三千二百七十一元；被上訴人乙○○應按年給付上訴人之
    損害賠償或不當得利為一十三萬八千四百五十一元。(二)被上訴人甲○○於八十九
    年間，聲請對於系爭土地之上訴人應有部分為假扣押。惟其本案訴訟已經三審判
    決被上訴人甲○○敗訴確定。因上訴人於九十二年五月二十五日，將系爭土地應
    有部分以二千八百八十九萬七千五百五十四元賣予他人，而多次催請被上訴人撤
    銷假扣押，但被上訴人甲○○執意不肯，再向最高法院提出上訴，導致上訴人因
    無法在約定之兩個月期間內將土地過戶給買方，遭買方解除契約，而受有喪失買
    賣利益一千餘萬元之損害，爰依侵權行為以及民事訴訟法第五百三十條第三項、
    第五百三十一條之規定，請求被上訴人甲○○賠償假扣押所受之損害等語。
二、被上訴人甲○○則以：(一)系爭甲○○房屋係李文珍所建，李文珍於七十七年四、
    五月間，在其向陳寶蓮所買系爭土地上建蓋系爭房屋三間時，已得共有人陳寶蓮
    兼陳添丁監護人之同意，以及當時之其他土地共有人即陳順興及柯江繼承人柯富
    等六人同意，堪認當時全體共有人有分管之協議，因此，被上訴人甲○○嗣自李
    文珍買受系爭土地三十六分之十七，以及系爭甲○○所有房屋，自非無權占有系
    爭土地。至於上訴人之後於八十年五月間，與訴外人陳寶蓮簽約買賣系爭土地應
    有部分九分之四時，已知悉被上訴人甲○○所有系爭房屋占有系爭土地之事實，
    則前開分管之事實，皆屬明知或可得而知之事實，對於上訴人自有拘束力，因此
    ，上訴人請求被上訴人甲○○拆除系爭房屋以及請求不當得利、侵權行為之損害
    賠償，均無理由。縱為無權占有，其損害賠償數額，亦應考量系爭土地之實際狀
    況，按申報地價百分之四計算為適當。(二)上訴人主張於九十一年五月二十五日將
    系爭土地之應有部分賣予他人，尚難認屬真實，縱使買賣契約存在，惟被上訴人
    甲○○之假扣押行為並無故意、過失，也無不法侵害上訴人之權利，上訴人主張
    遭解約之情形，係上訴人怠於聲請撤銷假扣押，歸責於上訴人自己之事由，縱令
    受有解約之損害，亦與被上訴人之假扣押間無因果關係，因此上訴人依侵權行為
    及民事訴訟法第五百三十一條之規定，主張因買賣契約被解除而受有損害，訴請
    被上訴人賠償，顯無理由等語，資為抗辯。
三、被上訴人乙○○則以：李文珍於七十六年一月十四日，向陳寶蓮買受其與兄陳添
    丁所共同繼承之系爭土地應有部分三分之二。七十六年八月七日，李文珍再與陳
    寶蓮協議，約定由陳寶蓮先將繼承取得之系爭土地持分九分之二移轉予李文珍，
    其他陳添丁所有九分之四部分，待將來得為處分時再行移轉。陳寶蓮遂將所出售
    之土地交付李文珍，並同意李文珍在現址興建系爭系爭房屋，興建當時除陳添丁
    外，尚有其他共有人柯長成、柯萬鎰等八人，均知悉並無異議，故李文珍興建系
    爭房屋時，全體共有人間已有默示之分管協議存在。嗣後李文珍於七十七年七月
    十三日，將其所購買之土地（包括未過戶部分）及系爭房屋一併出售交付予被上
    訴人甲○○使用。甲○○另於同年十月間，向另一共有人陳順興，購入其應有部
    分八分之二，此時，甲○○於系爭土地之應有部分總計為三十六分之十七。嗣於
    七十八年十二月十五日，被上訴人乙○○與林清河，委由李文珍出面，向被上訴
    人甲○○買受系爭乙○○所有房屋及系爭土地應有部分三十六分之十七，而以李
    文珍擔任土地登記名義人（李文珍登記之應有部分，嗣於九十二年五月九日移轉
    登記於乙○○、林建宏、林建亨三人共有）。上訴人於八十九年間，向訴外人陳
    寶蓮買受系爭土地應有部分時，系爭房屋早已存在，且各共有人間，就系爭土地
    各自分管之部分，亦各自使用收益數十年。因此，上訴人不可能不知悉分管契約
    存在及分管使用情形，上訴人自應受該分管契約之拘束，不得請求被上訴人拆屋
    還地。又系爭乙○○所有房屋占用土地面積合計為六百四十點四五平方公尺，但
    被上訴人乙○○與林建宏、林建亨之應有部分合計有三十六分之十七，占系爭土
    地面積二千四百七十六平方公尺中之一千一百六十九．二二平方公尺，足見被上
    訴人乙○○於系爭土地之應有部分比例，遠大於系爭其所有房屋所使用之面積，
    被上訴人乙○○亦無上訴人所指摘無權占有之問題，因此，上訴人亦無請求相當
    於租金之不當得利之權利等語，資為抗辯。
四、原審為上訴人敗訴之判決，其上訴聲明：求為判決將原判決廢棄。改判決：(一)被
    上訴人甲○○應將坐落台北市○○區○○段一小段三一五地號土地內，如原判決
    附圖編號Ｃ所示門牌為台北市士林區○○○路○段二巷一五一弄五十之一號、面
    積三八五點二０平方公尺之地上物拆除，並將基地騰空返還上訴人及該土地之其
    他共有人全體。並應自民國八十九年七月四日起至返還前項所載土地之日止，按
    年給付上訴人八萬三千二百七十一元；(二)被上訴人甲○○應給付上訴人三百萬元
    ，暨自起訴狀繕本送達翌日起至清償日止，按年息百分之五計算之利息。(三)被上
    訴人乙○○應將坐落台北市○○區○○段一小段三一五地號土地內，如原判決附
    圖編號Ａ所示門牌為台北市士林區○○○路○段二巷一五一弄五十號、面積三五
    五點二七平方公尺，以及如原判決附圖編號Ｂ所示門牌為台北市士林區○○○路
    ○段二巷一五一弄五十之二號、面積二八五點一八平方公尺之地上物拆除，並將
    基地騰空返還上訴人及該土地之其他共有人全體。並應自民國八十九年七月四日
    起至返還前項所載土地之日止，按年給付上訴人一十三萬八千四百五十一元。並
    陳明願供擔保請准就勝訴部分為假執行宣告。其補陳略以李文珍占用系爭土地之
    特定部分興建房屋，既非租賃契約，更非分管契約，無對抗其後受讓取得所有權
    之上訴人。上訴人無可得而知該分管契約之情形等語。
五、兩造不爭執事項：
  (一)上訴人於民國八十九年七月四日，取得坐落台北市○○區○○段一小段三一五地
    號土地（下稱系爭土地）之九分之四持分，為系爭土地之共有人。被上訴人甲○
    ○則非系爭土地之共有人，而被上訴人乙○○係在民國九十二年五月九日，取得
    系爭土地之三六０分之一０二持分。
  (二)被上訴人甲○○，現為系爭土地上、門牌號碼為「台北市士林區○○○路○段二
    巷一五一弄五十之一號」房屋（下稱系爭甲○○所有房屋）之占有人及事實上處
    分權人，且該房屋現由被上訴人甲○○出租收益中。
  (三)被上訴人乙○○，現為系爭土地上、門牌號碼為「台北市士林區○○○路○段二
    巷一五一弄五十號」及「台北市士林區○○○路○段二巷一五一弄五十之二號」
    房屋（下稱系爭乙○○所有房屋）之占有人及事實上處分權人，且五十號房屋現
    由被上訴人乙○○出租他人做鐵工廠使用，另五十之二號房屋則由被上訴人乙○
    ○出租他人生產五金。
  (四)如原判決附圖之三棟房屋（下稱系爭房屋），係訴外人李文珍於民國七十七年三
    、四月間所建，均無保存登記。被上訴人甲○○所有系爭房屋，係向李文珍所購
    買。被上訴人乙○○所有系爭房屋，係再向被上訴人甲○○所購買。
  (五)被上訴人甲○○於八十九年間，曾聲請臺灣士林地方法院以八十九年八月二日士
    院仁執全莊字第一一五九號函，對上訴人所有系爭土地之九分之四持分為假扣押
    查封。
  (六)被上訴人甲○○於九十一年九月五日具狀，向原審法院民事執行處撤回假扣押執
    行後，原審法院民事執行處於九十一年九月二十四日通知台北市士林地政事務所
    塗銷查封登記。
  (七)上訴人與被上訴人甲○○間，就系爭假扣押所保全請求之本案訴訟，經最高法院
    駁回被上訴人甲○○上訴之裁定已確定。
六、本件上訴人主張系爭土地為上訴人及訴外人李文珍（李文珍之應有部分，嗣於九
    十二年五月九日移轉登記於乙○○、林建宏、林建亨三人共有）、柯萬來、柯平
    、柯榮、柯俊郎、柯富、與陳燦裕所共有，因系爭土地上有如原判決附圖編號Ｃ
    、Ａ、Ｂ所示三間未辦保存登記之系爭房屋，由李文珍興建後，由被上訴人甲○
    ○在七十七年間，向李文珍買受而該三間系爭房屋之事實上處分權，現僅占有使
    用其中之五十之一建物，而將其中五十號、五十之二號即系爭乙○○所有房屋，
    賣予被上訴人乙○○，而由乙○○取得事實上之處分權。另被上訴人甲○○於八
    十九年年間，聲請對於上訴人系爭土地應有部分為假扣押之查封，上訴人於九十
    一年五月二十四日發存證信函，要求被上訴人甲○○撤銷假扣押，假扣押之本案
    訴訟，業據判決被上訴人甲○○敗訴確定，被上訴人甲○○於九十一年九月五日
    發函上訴人，表示撤回該假扣押之執行等事實，業據上訴人提出土地登記謄本、
    假扣押裁定、假扣押查封登記函、民事判決、存證信函等影本為證（見原審卷第
    九至三五頁），並經原審履勘現場及函請地政機關，指派測量員鑑測明確，有履
    勘筆錄、台北市士林地政事務所函及複丈成果圖可稽（見原審卷第一七三、一七
    四、一七六、一七七頁），且為被上訴人所不爭執，固堪信上訴人此部分之主張
    為真實。惟被上訴人否認係無權占有，被上訴人甲○○亦否認假扣押，造成上訴
    人之損害，並以前揭情詞置辯。從而，首應審究者，為系爭土地是否有分管之約
    定？上訴人是否因假扣押致受有損害？茲分述如下：
壹、關於拆屋還地及損害賠償部分：
  (一)按所有人對於無權占有其所有物者，得請求返還之，對於妨害其所有權者，得請
    求除去之，民法第七百六十七條定有明文，故所有權人欲依民法第七百六十七條
    主張者須對無權占有者始可主張。又按分別共有之各共有人，按其應有部分對於
    共有物之全部有使用收益之權，所謂應有部分，係指分別共有人得行使權利之比
    例，而非指共有物之特定部分，因此，共有人對共有物之特定部分占用收益，須
    徵得他共有人全體之同意。如未經他共有人同意而就共有物之全部或一部任意占
    用收益，他共有人得本於所有權請求除去其妨害或請求向全體共有人返還占用部
    分（最高法院七十四年二月五日第二次民事庭會議參照），因此，分別共有之各
    共有人，僅得按其應有部分之比例，對於共有物之全部行使權利。
  (二)至於共有物未分割前，各共有人實際上劃定範圍使用有物者，乃屬一種分管性質
    ，此即為學理上所謂之分管契約。該分管契約，不以共有人明示之意思表示為限
    ，共有人默示之意思表示，亦包括在內。惟所謂默示之意思表示，係指依共有人
    之舉動或其他情事，足以間接推知其效果意思者而言（最高法院八十七年度台上
    字第一三五九號判決參照）。又按共有物分管之約定，不以訂立書面為要件，倘
    共有人間實際上劃定使用範圍，對各自占有管領之部分，互相容忍，對於他共有
    人使用、收益，各自占有之土地，未予干涉，已歷有年所，即非不得認有默示分
    管契約之存在（最高法院八十三年度台上字第一三七七號判決參照）。而分管契
    約，既指共有人間約定各自分別占有共有物之特定部分而為管理之契約，則在約
    定此項分管契約時，各共有人依分管契約占有共有物之特定部分，不以按應有部
    分計算者為限，較應有部分換算為多或為少者，固無不可，且部分共有人有未占
    有共有物之情形者，甚或將部分共有物交予第三人占有而為使用收益者，亦應包
    括在內。又共有人於與其他共有人訂立分管契約後，共有人縱將其應有部分讓與
    第三人，該第三人對於前開分管契約已知悉或可得而知之情形下，基於維持法律
    秩序之安定性，受讓人仍受該分管契約之拘束（最高法院四十八年度台上字第一
    ○六五號判例及大法官會議第三四九號解釋參照）。
  (三)經查，陳寶蓮與訴外人陳添丁（禁治產人）共同繼承訴外人陳傳旺共有系爭土地
    持分三分之二（陳寶蓮九分之二、陳添丁九分之四）時，系爭土地之共有人除有
    陳寶蓮、陳添丁外，尚有柯萬鎰、柯長成、柯富、柯俊郎、柯榮、柯平、柯萬來
    、柯水旺等人。嗣陳寶蓮及陳添丁將其應有部分，於七十六年一月十四日出售予
    手李文珍。李文珍即於七十七年四、五月間，在其向陳寶蓮所買系爭土地上建蓋
    系爭房屋三間建物，當時並經共有人陳寶蓮（兼陳添丁監護人）之同意，有卷附
    被證十一即原審法院八十九年度重訴字第三二三號請求塗銷不動產所有權移轉登
    記事件，九十年四月十二日之言詞辯論筆錄影本可稽（見原審卷第一四六頁），
    且其他土地共有人柯富等六人及陳順興（柯萬鎰、柯長成應有部分於七十七年三
    月三十一日登記予陳順興），亦均同意等事實，已據證人李文珍、柯萬來、陳順
    興、柯富分別於原審到場結證屬實。證人李文珍於原審證述：「五十之一號、五
    十號、五十之二號均是我蓋的，當時土地共有人全部都有同意（有陳寶蓮、柯萬
    來，柯萬來負責其他的人，陳寶蓮負責他哥哥的部分）。沒有同意的話就不能建
    。我蓋的房子的基地是向陳寶蓮買的，我當時有取得共有權，但日期我已經忘記
    了。我蓋的五十之一號及土地持分有賣給甲○○。．．．後來乙○○在跟甲○○
    買前面兩間建物及土地持分的部分。」（見原審卷第二○六至二一二筆錄）；證
    人柯萬來則證述：「（問）是否其他共有人當時都住在那裡並是否同意蓋？（答
    ）除柯富外其餘姓柯的共有人當時也住在那裡，並且均同意蓋。」；另證人陳順
    興證稱：「（問）在你擁有持分期間有一位李文珍先生在那邊蓋房子你知否？（
    答）李文珍他在蓋的期間有問過我，我那時在裡面種菜，他是蓋靠路邊這邊的房
    子。我有同意他蓋，他蓋的是鐵屋。我使用種菜的土地，我認為太小我就賣給別
    人。鐵屋的現狀到現在均沒有改變。．．．（問）那地是否任何人都可以蓋？（
    答）不是的，是那塊的土地共有人才可以蓋，他當時蓋的範圍沒有碰到我的使用
    種菜的地方，所以我同意。（問）你共有那段時間，共有人間是否有約定個人使
    用的範圍面積地點？（答）有，我是使用裡面那部分，因為我跟別人買的時候就
    使用裡面那部分土地，我沒有權利使用靠路邊的土地。」；證人柯富證稱：「（
    問）柯江繼承人這六個人是否在七十幾年間住在柯萬來那裡？（答）是的。（問
    ）你們住那段期間，三一五臨路所蓋的系爭房屋在蓋的時候是否知道而且同意？
    （答）他們蓋的時候我知道，而且我們也都有同意。因為他們共有的部分比較大
    ，所以他們建的範圍比較大。．．．（問）你們共有的使用範圍如何？（答）有
    沒有約定使用的範圍地點面積我不清楚，就我們知道時就是使用這部分。（問）
    法官問你有無向李文珍說你同意？（答）他要蓋他就蓋了，因為他並沒有佔到我
    們的範圍，我並沒有向他講我同意。（問）那系爭房屋所占的土地前面你有無使
    用權？（答）沒有，因為我們在一開始就只能使用後面。．．．（問）你說你阿
    公（柯江）共有時只能使用後面嗎？還是當時共有人都有約定嗎？（答）我知道
    的時候就是只能使用後面，我們房屋前面的竹筍圍起來靠路邊不是我們在使用。
    」（見原審卷第二五八至二六五筆錄）。足見當時系爭土地之全體共有人間確實
    早已有劃定各自使用範圍，對各自占有管領之部分，互相容忍，亦未予干涉，並
    已歷經數十年，揆諸前開說明，自堪認各共有人間已有默示分管契約之存在。是
    李文珍既早於七十七年四、五月間，在其分管契約所劃定之使用範圍內興建系爭
    房屋三間之建物，並非無權占有。雖上訴人嗣於八十九年七月四日，登記取得系
    爭土地應有部分九分之四而成為系爭土地之共有人，然上訴人早在八十年五月二
    十七日與訴外人陳寶蓮簽訂不動產買賣契約書時，已知悉前開系爭房屋之建物存
    在，及由被上訴人使用之情形，有該不動產買賣契約書可稽（見原審卷第八九至
    九二頁）。故上訴人於受讓系爭土地之應有部分時，本可經由系爭房屋之建物占
    有情形，查知系爭土地之分管情形，並無不可得而知該分管之狀況，即難認上訴
    人為善意之第三人，揆諸前開說明，上訴人自應受系爭土地分管契約之拘束。縱
    使上訴人受讓系爭土地應有部分後，其應有部分有被佔用情形，依其不動產買賣
    契約書第六條約定，亦係應否由出賣人負責問題，是故，上訴人主張依據民法第
    七百六十七條、八百二十一條、第一百八十四條第一項前段、第一百七十九條前
    段規定，請求被上訴人二人拆除如原判決附圖編號Ｃ、Ａ、Ｂ之建物，並將基地
    騰空返還上訴人及其他共有人全體，以及請求不當得利及損害賠償，即非有據。
貳、關於假扣押損害賠償部分：
  (一)按假扣押裁定因自始不當而撤銷，或因第五百二十九條第二項（修正後應為第四
    項，漏未一併修正）及第五百三十條第三項之規定而撤銷者，債權人應賠償債務
    人因假扣押或供擔保所受之損害，民事訴訟法第五百三十一條第一項固定有明文
    。其中同法第五百二十九條第一項係規定：「本案尚未繫屬者，命假扣押之法院
    應依債務人聲請，命債權人於一定期間內起訴」；修正民事訴訟法第五百二十九
    條第四項：「債權人不於第一項期間內起訴或未遵守前項規定者，債務人得聲請
    命假扣押之法院撤銷假扣押裁定」，第五百三十條第三項之規定為：「假扣押之
    裁定，債權人得聲請撤銷之」。故民事訴訟法第五百三十一條規定，債權人就假
    扣押負有上開損害賠償責任之制度，固非如侵權行為應以故意或過失侵害他人之
    權利為成立要件（最高法院五十八年台上字第一四二一號判例參照），但其請求
    損害賠償，必須合於債權人之聲請假扣押裁定自始不當而撤銷，或因第五百二十
    九條第四項，及第五百三十條第三項之規定而撤銷者為限。而民事訴訟法第五百
    三十一條所謂假扣押裁定因自始不當而撤銷，係指對於假扣押裁定抗告，經抗告
    法院依命假扣押時客觀存在之情形，認為不應為此裁定而撤銷之情形而言，若係
    因本案訴訟敗訴確定而撤銷該裁定，僅屬因命假扣押以後之情事變更而撤銷，尚
    非該條所謂因自始不當而撤銷（最高法院六十七年台上字第一四○七號判例參照
    ）。是假扣押裁定依前述法定事由而撤銷者，其因假扣押受有損害之債務人，始
    得依該第五百三十一條之規定請求損害賠償。
  (二)經查，本件上訴人主張係因被上訴人甲○○，將上訴人所有系爭土地之應有部分
    查封，遲未啟封，而導致買受人賴謝秋香解除買賣契約，受有三百萬元之所失利
    益云云。然查，上訴人所有系爭土地之應有部分，固經被上訴人甲○○於八十九
    年間為假扣押查封，惟被上訴人甲○○已於九十一年九月五日，具狀向原審法院
    民事執行處撤回假扣押之執行，並通知上訴人，且原審法院民事執行處亦於九十
    一年九月二十四日，發函通知台北市士林地政事務所塗銷假扣押之查封登記。再
    參照被上訴人甲○○所為假扣押之本案訴訟，係於九十一年八月二十九日經最高
    法院以裁定駁回上訴而告確定，為兩造均不爭執，尚非所謂假扣押因自始不當而
    撤銷。且本件假扣押之撤銷係因本案訴訟，經最高法院裁定駁回上訴確定，由被
    上訴人甲○○具狀向原審法院民事執行處撤回假扣押之執行，有如前述，亦無民
    事訴訟法第五百二十九條第四項，及第五百三十條第三項之情形，則上訴人依民
    事訴訟法第五百三十一條第二項，請求損害賠償，並非有據。
  (三)次按侵權行為所發生之損害賠償請求權，以有故意或過失不法侵害他人權利為其
    成立要件，若其行為並無故意或過失，即無賠償之可言（最高法院五十四年台上
    字第一五二三號判例參照）。而當事人主張有利於己之事實者，就其事實有舉證
    之責任。其因侵權行為所生之損害賠償請求權，以行為人有故意或過失不法侵害
    他人之權利為成立要件，有如前述；則倘行為人否認有故意或過失，即應由請求
    人就此利己之事實舉證證明；若請求人先不能舉證以證實自己主張之事實為真實
    ，則行為人就其抗辯事實即令不能舉證，或所舉證據尚有疵累，亦應駁回請求人
    之請求。此觀民事訴訟法第二百七十七條前段規定及最高法院十七年上字第九一
    七號判例即明。
  (四)經查本件上訴人與被上訴人甲○○因系爭土地之爭執，聲請原審法院於八十九年
    七月二十六日為假扣押裁定，並為囑託地政機關為查封之執行（見原審卷第十四
    、十五頁），而上訴人直至九十一年五月二十五日，始與訴外人賴謝秋香簽訂不
    動產買賣契約書，其買賣契約書第十四條，並明確記載「本買賣契約．．．賣方
    須撤銷假扣押查封登記．．．」，有該買賣契約書可稽（見原審卷第五四、五五
    頁），是被上訴人甲○○之假扣押查封上訴人系爭土地應有部分，係在上訴人出
    售系爭土地應有部分之前，自無以故意或過失或以違背善良風俗之方法不法侵害
    上訴人權利之可言。且上訴人既已明知其系爭土地應有部分係在假扣押查封中，
    不得為所有權移轉登記，而其願自行與買受人約定於塗銷系爭土地應有部分查封
    登記前為給付即辦理移轉登記，是其縱使不能如期移轉登記予買受人，亦難謂可
    歸責於被上訴人甲○○，則縱認上訴人因此受有解除契約後所失利益之損害，亦
    與被上訴人甲○○之前開假扣押行為，無相當因果關係，因此，上訴人依侵權行
    為，請求被上訴人甲○○賠償其所失利益，並無可取。
七、綜上所述，上訴人主張，為不足採，被上訴人抗辯尚屬可信。從而，上訴人主張
    本於無權占有之法律關係及民事訴訟法第五百三十一條第一項規定，請求被上訴
    人甲○○應將坐落台北市○○區○○段一小段三一五地號土地內，如原判決附圖
    編號Ｃ所示門牌為台北市士林區○○○路○段二巷一五一弄五十之一號、面積三
    八五點二０平方公尺之地上物拆除，並將基地騰空返還上訴人及該土地之其他共
    有人全體。及自民國八十九年七月四日起至返還前項所載土地之日止，按年給付
    上訴人八萬三千二百七十一元。被上訴人甲○○應給付上訴人三百萬元，暨自起
    訴狀繕本送達翌日起至清償日止，按年息百分之五計算之利息。被上訴人乙○○
    應將坐落台北市○○區○○段一小段三一五地號土地內，如原判決附圖編號Ａ所
    示門牌為台北市士林區○○○路○段二巷一五一弄五十號、面積三五五點二七平
    方公尺，以及如原判決附圖編號Ｂ所示門牌為台北市士林區○○○路○段二巷一
    五一弄五十之二號、面積二八五點一八平方公尺之地上物拆除，並將基地騰空返
    還上訴人及該土地之其他共有人全體。暨自民國八十九年七月四日起至返還前項
    所載土地之日止，按年給付上訴人一十三萬八千四百五十一元，為無理由，不應
    准許。其假執行之聲請亦失所附麗，應併予駁回。原審為上訴人敗訴之判決，及
    駁回其假執行之聲請，並無不合。上訴意旨指摘原判決不當，求予廢棄改判，為
    無理由，應予駁回。
八、本件事證已臻明確，兩造其餘陳述及攻擊防禦方法，經審酌核與判決結果不生影
    響，不再一一論述，併此敘明。
據上論結，本件上訴為無理由，依民事訴訟法第四百四十九條第一項、第七十八條，
判決如主文。
中　　　華　　　民　　　國　　九十三　　年　　　五　　　月　　十九  　　日
                                  民事第三庭
                                      審判長法  官  吳  謙  仁
                                            法  官  魏  大  喨
                                            法  官  連　正　義
正本係照原本作成。
如不服本判決，應於收受送達後二十日內向本院提出上訴書狀，其未表明上訴理由者
，應於提出上訴後二十日內向本院補提理由書狀（均須按他造當事人之人數附繕本）
上訴時應提出委任律師或具有律師資格之人之委任狀；委任有律師資格者，另應附具
律師資格證書及釋明委任人與受任人有民事訴訟法第四百六十六條之一第一項但書或
第二項（詳附註）所定關係之釋明文書影本。
中　　　華　　　民　　　國　　九十三　　年　　　五　　　月　　 二十 　　日
　　　　　　　　　　　　　　　　　　　　　　書記官  張  永  中
附註：
民事訴訟法第四百六十六條之一（第一項、第二項）：
對於第二審判決上訴，上訴人應委任律師為訴訟代理人。但上訴人或其他法定代理人
具有律師資格者，不在此限。
上訴人之配偶、三親等內之血親、二親等內之姻親，或上訴人為法人、中央或地方機
關時，其所屬專任人員具有律師資格並經法院認為適當者，亦得為第三審訴訟代理人
。
